臺灣屏東地方法院裁定　　　　　　　　 110年度潮秩字第24號
移送機關　　屏東縣政府警察局枋寮分局

法定代理人　簡彥匡　

被移送人　　鄭仁彥　

上列被移送人因違反社會秩序維護法案件，經移送機關以民國
110 年11月19日枋警偵字第11032048900 號移送書移送審理，本
院裁定如下：
    主  文
鄭仁彥無正當理由攜帶具有殺傷力之器械，處罰鍰新臺幣貳仟元
。
    事實理由及證據
一、被移送人於下列時、地有違反社會秩序維護法之行為：
  ㈠時間：民國110 年11月12日22時55分。
  ㈡地點：屏東縣枋寮鄉中山路。
  ㈢行為：被移送人鄭仁彥於上開時、地無正當理由攜帶具有殺
    傷力之菜刀壹把。
二、上開事實，有下列之事證明屬實：
  ㈠被移送人鄭仁彥於警詢時之陳述。
  ㈡證人劉俊志、鄭鈺婷於警詢時之證詞。
  ㈢110報案紀錄單、監視器擷取照片4張。
三、按無正當理由攜帶具有殺傷力之器械、化學製劑或其他危險
    物品者，處3 日以下拘留或新臺幣3 萬元以下罰鍰，社會秩
    序維護法第63條第1 項第1 款定有明文。本條款之構成要件
    ，須行為人客觀上有攜帶具有殺傷力之器械、化學製劑或其
    他危險物品之行為，且該攜帶係無正當理由，因而有危害於
    行為人攜帶所處時空之安全情形，始足當之。依上開要件，
    判定行為人有無違反本條款之違序行為，首須行為人有攜帶
    行為，次審酌該攜帶行為是否係無正當理由，再衡量行為人
    攜帶行為所處時空，因行為人於該時空有攜帶該類器械，而
    使該時空產生安全上危害；亦即，就行為人客觀上之攜帶行
    為，依其攜帶行為之目的，考量行為人攜帶當時言詞舉動、
    時間、地點、身分等因素，據以認定其是否已構成本條款之
    違序行為，合先敘明。
四、本件被移送人否認有無正當理由攜帶具有殺傷力之刀械1 把
    之事實。惟查，被移送人前開犯行，業據證人劉俊志於警詢
    中證述：看到被移送人手持菜刀往路口方向走，我就報警，
    然後他在彩卷行附近就把菜刀藏在右後腰際，然後就往分局
    方向走，等警方出來遇到他，他就往舊菜市場方向走，我就
    先離開了等語（見本院卷第4 頁反面），另一證人鄭鈺婷於
    警詢中證述：我於110 年11月12日22時50分許在家裡看到爸
    爸拿著菜刀走出門，然後我們就報警，然後就被路過人車看
    到，爸爸走到全家附近就把刀藏在腰際，然後一路走到警察
    局，警察就出來了，之後我進警察局，他不知道把菜刀拿去
    哪裡，之後我再跟警察出去把他帶回來搜身未看到菜刀等語
    （見本院卷第6 頁反面）。復證人劉俊志與被移送人互不相
    識並無素怨，要無設詞誣指被移送人之理，證人劉俊志之證
    述，應非虛妄之詞，堪予採信。且從現場監視器錄影畫面擷
    取照片以觀（見本院卷第13至14頁），亦見被移送人確實手
    持長約15公分左右之長條物，堪認被移送人確有無正當理由
    攜帶具有殺傷力之刀械之行為無誤。被移送人雖辯稱：我是
    急著要找我爸爸回家吃飯，他有糖尿病，建興派出所問筆錄
    問那麼久，我不知道我爸有沒有吃飯，但是他有糖尿病，需
    要注射胰島素，我以為我爸已經送來分局，我希望警方大事
    化小，希望我爸在建興派出所可以趕快結束回家，我沒有拿
    菜刀四出閒晃，只有在家拿，我媽媽把菜刀拿回去，所以我
    小女兒才會來等語（見本院卷第3 頁），惟查員警係接獲民
    眾報案亦有所附現場監視器錄影畫面擷取照片以觀（見本院
    卷第13至14頁），亦見被移送人確實手持長約15公分左右之
    長條物，堪認被移送人確有無正當理由攜帶具有殺傷力之刀
    械之行為無誤，被移送人上開辯詞顯係事後卸責之詞，不足
    採信。經查被移送人攜帶之刀械1 把，考量刀械質地甚為堅
    硬，且係鋒利之銳器，若持作滋事械鬥傷人之用，客觀上足
    以對人之生命、身體、安全構成威脅，自屬具有殺傷力之器
    械無疑。是核被移送人所為，係違反社會秩序維護法第63條
    第1 項第1 款之無正當理由攜帶具有殺傷力之器械之行為。
五、爰審酌被移送人無正當理由攜帶上開刀械1 把，對公共秩序
    及社會安寧造成妨害，所為要無足取，兼衡其行為之動機、
    手段，並考量其教育程度、家庭經濟狀況等一切情狀，裁處
    如主文所示之罰鍰。至被移送人所有刀械1 把，雖屬供違反
    本法行為所用之物，惟並未扣案，亦非屬查禁物，為避免將
    來執行困難，爰不諭知沒入。
六、依社會秩序維護法第45條第1 項、第63條第1 項第1 款，裁
    定如主文。
中    華    民    國   110    年   11     月    26    日
                  潮州簡易庭      法  官  吳思怡
以上正本證明與原本無異。
如不服本裁定，得於裁定書送達之翌日起5日內，以書狀敘述理
由，向本庭提出抗告。
中    華    民    國   110    年   11     月    26    日
 
                                  書記官  蔡進吉